---
title: "24_05_2023"
author: "ARQUE Maxime"
date: "2023-05-24"
output: html_document
---

```{r, include=TRUE, message=FALSE, warning=FALSE}
library(panstripe)
library(ape)
library(patchwork)
library(TreeTools)
library(ggtree)
library(castor)
library(ggplot2)
set.seed(1234)
```

# <span style="color:red"> Récupération des COGs présents dans chacun des SAGs </span>

## <span style="color:blue"> Importation du jeu de données </span>
```{r, include = TRUE, message=FALSE}
data_matrice=read_rtab("/home/maarque/Donnees_projet/Data/SAGs_reduits/matrix_SAGs_reduits.tab")
row.names(data_matrice)=sub(" ","_", row.names(data_matrice))
data_matrice=t(data_matrice)
```

## <span style="color:blue"> Comptage des COGs par SAGs </span>
```{r, include = TRUE, results='hide'}

getSAGs = function(column) {
  rownames(data_matrice)[which(column == 1)]
}

resultat = apply(data_matrice, MARGIN = 2, FUN = getSAGs)

# Affichage des résultats
for (i in 1:length(resultat)) {
  cat(paste(colnames(data_matrice)[i])," : ", paste(resultat[[i]], collapse = ", "), "\n\n")
}
```
# <span style="color:red"> Matrice de complétude pour ajout de complétion sur l'arbre reroot des 88 SAGs </span>

## <span style="color:blue"> Création d'un DF qui contient pour chaque SAG sa complétude </span>

```{r, include = TRUE}
# J'ai manuellement créer un fichier .tsv qui contient les SAGs + la complétion
data_completion=read.csv("/home/maarque/Donnees_projet/Data/SAGs_reduits/Completion_SAGs.tsv", sep="\t", check.names = FALSE, header=FALSE)
colnames(data_completion)=c("label","nom_MDA","sous_population","completion")
```

## <span style="color:blue"> Arbre des 88 SAGs reroot avec complétude </span>
```{r, include = TRUE, message=FALSE, error=FALSE, warning=FALSE}
phylo.file.name="/home/maarque/Donnees_projet/Data/ALL_SAGS/Tree_all_sags_reroot.nwk"
rtab.file.name="/home/maarque/Donnees_projet/Data/ALL_SAGS/matrice_binaire_equilibre.tab"
tree <- read.tree(phylo.file.name)
pa <- read_rtab(rtab.file.name)

fit <- panstripe(pa, tree, family="quasipoisson")

gt <- dplyr::full_join(ggtree::fortify(fit$tree), data.frame(node = fit$tree$edge[,2], trait = fit$data$acc), by = "node")

data_x=gt$x
data_y=gt$y
data_labels=round(gt$trait)

#Merge des data frames pour créer gt2
gt2=merge(gt,data_completion[,c(1,4)], by="label", all=TRUE)

#Plot
plot_gain_loss(fit,tip_label = FALSE)+geom_tiplab(align=TRUE,size=1.2,color="black")+ geom_text(aes(data_x,data_y),label=data_labels, check_overlap = FALSE, color="red", size=2,hjust=-0.5,vjust=-0.3)+geom_text(aes(gt2$x,gt2$y),label=gt2$completion, color="blue",size=1, x=0.138, nudge_y = 0.25)


```


# <span style="color:red"> Courbes d'accumulation de pangénomes </span>

## <span style="color:blue"> Import des DATA pour accumulation curve</span>

```{r, include = TRUE, message=FALSE}
# Data 18 SAGs
phylo.file.name="/home/maarque/Donnees_projet/Data/SAGs_reduits/SAGs_reduits_reroot.nwk"
rtab.file.name="/home/maarque/Donnees_projet/Data/SAGs_reduits/matrix_SAGs_reduits.tab"
tree2 <- read.tree(phylo.file.name)
pa2 <- read_rtab(rtab.file.name)

fit2 <- panstripe(pa2, tree2, family="quasipoisson")

plot_acc(list(SAGs_reduit = fit2$pa, ALL_SAGs = fit$pa))

plot_pangenome_params(list(SAGs_reduit = fit, ALL_SAGs = fit), legend = FALSE) + theme(axis.text.x = element_text(size=10, angle = 45, vjust = 1, hjust=1)) + plot_pangenome_cumulative(list(SAGs_reduit = fit, ALL_SAGs = fit)) + plot_layout(nrow = 1)

```















