---
title: "26_05_2023"
author: "ARQUE Maxime"
date: "2023-05-26"
output: html_document
---

```{r Packages, message=FALSE, warning=FALSE, include=TRUE}
library(panstripe)
library(ape)
library(patchwork)
library(TreeTools)
library(ggtree)
library(castor)
library(ggplot2)
set.seed(1234)
```

# [ Partie 1 : Taux GAIN et perte général ]{style="color:red"}

## [ Préparation du jeu de donnée GAIN/LOSS ]{style="color:blue"}

```{r, include = TRUE, message=FALSE}
raw_data=read.csv("/home/maarque/Donnees_projet/Data/SAGs_reduits/Data_count/Count_BASH/family.txt", header=T, sep="\t", check.names = F)

data_count=raw_data[,c("name","Gains","Losses")]
colnames(data_count)[1]="COG"
```

## [ Préparation du jeu de données compartiments/type de génome ]{style="color:blue"}

```{r, include = TRUE}
data_compartiments=read.csv("/home/maarque/Donnees_projet/Data/Data_GARDON/dNdS.core-flex.bb-isl.CommREF.txt", header=T, sep="\t", check.names = F)

data_merge_all=merge(data_count,data_compartiments, by.x="COG", all = TRUE)
data_merge_spec=merge(data_count,unique(data_compartiments[,c(3,2,11)]), by="COG", all= FALSE)
data_merge_spec$isl[data_merge_spec$isl=="nonISL"] ="Backbone"
```

## [ Taux de gain/perte par type de génome ]{style="color:blue"}

```{r, include = TRUE}
#Gains dans le flex et le core
tablegain=table(data_merge_spec[,4], data_merge_spec[,2])
tablegain=tablegain[,2:length(colnames(tablegain))]
tablegain=cbind(Nombre_de_gain=rowSums(tablegain))

#Pertes dans le flex et le core
tableloss=table(data_merge_spec[,4], data_merge_spec[,3])
tableloss=tableloss[,2:length(colnames(tableloss))]
tableloss=cbind(Nombre_de_loss=rowSums(tableloss))

matrix_gainloss=cbind(tablegain,tableloss)
matrix_gainloss=cbind(matrix_gainloss, TotalRow=rowSums(matrix_gainloss))
matrix_gainloss=rbind(matrix_gainloss, TotalCol=colSums(matrix_gainloss))
```

## [ Taux de gain/perte par compartiments ]{style="color:blue"}

```{r, include = TRUE}
#Gains dans ISL/backbone
tablegain2=table(data_merge_spec[,5], data_merge_spec[,2])
tablegain2=tablegain2[,2:length(colnames(tablegain2))]
tablegain2=cbind(Nombre_de_gain=rowSums(tablegain2))

#Pertes dans ISL/backbone
tableloss2=table(data_merge_spec[,5], data_merge_spec[,3])
tableloss2=tableloss2[,2:length(colnames(tableloss2))]
tableloss2=cbind(Nombre_de_loss=rowSums(tableloss2))

matrix_gainloss2=cbind(tablegain2,tableloss2)
matrix_gainloss2=cbind(matrix_gainloss2, TotalRow=rowSums(matrix_gainloss2))
matrix_gainloss2=rbind(matrix_gainloss2, TotalCol=colSums(matrix_gainloss2))
```

## [ Résultats ]{style="color:blue"}

```{r, include = TRUE}
print(matrix_gainloss)
print(matrix_gainloss2)
```

## [ Comparaison data COUNT (7824) vs data hélène (1477) car hélène = COGs non dupliqués ]{style="color:blue"}

```{r, include = TRUE}
gainloss_count=data.frame(Gains=colSums(data_count["Gains"]), Losses=colSums(data_count["Losses"]))

#Gainloss sur les 7824 COGs
print(gainloss_count)

#Gainloss sur les 1477 COGs
print(matrix_gainloss[3,])

b=(matrix_gainloss[3,])

#Comparaison des deux
print(gainloss_count/matrix_gainloss[3,])
```

#### 14 x plus de gain avec les COGs non annotés par hélène calculés par COUNT

#### 3 x plus de loss avec les COGs non annotés par hélène calculés par COUNT

```{r, include = TRUE}
#Rapport gain/perte des deux
#Pour les 7824 COGs
print(gainloss_count[,1]/gainloss_count[,2])

#Pour les 1477 COGs:
print(b["Nombre_de_gain"]/b["Nombre_de_loss"])
```

#### Rapport d'environs 1 gain pour 1 loss pour les 7824

#### Rapport d'environs 1 gain pour 0.2 loss pour les 1477

# [ Partie 2 : Essais pour récupérer les COGs gagnés et perdus à chaques branches ]{style="color:red"}

## [ Essai avec APE et phytools ]{style="color:blue"}

```{r, include = TRUE}
arbre = read.tree("/home/maarque/Donnees_projet/Data/SAGs_reduits/SAGs_reduits_reroot.nwk")
matrice_cogs = read.table("/home/maarque/Donnees_projet/Data/SAGs_reduits/matrix_SAGs_reduits.tab", header = TRUE, row.names = 1, sep = "\t", check.names = F)


# Associer les données de la matrice de COGs à l'arbre
arbre$traits <- as.matrix(matrice_cogs)

# map <- phylo.to.map(arbre)
# 
# # Convertir le map en un objet data.frame
# df_cogs <- map.to.data.frame(map)
# 
# # Afficher la liste des COGs gagnés et perdus pour chaque branche
# print(df_cogs)
```

#### J'ai pas eu le temps de voir si c'était possible d'extraire les COGs des branches

#### A faire la prochaine fois : Rajouter les proportions de gain loss et distinguer les flex et les core dans la 2e matrice + voir si dans les COGS d'hélène il n'y a que des COGS non dupliqués + chercher si possible d'extraire le nom des COGs qui sont gagnés et perdus pour chaques évènements
