---
title: "31_05_2023"
author: "ARQUE Maxime"
date: "2023-05-31"
output: html_document
---

```{r Packages, message=FALSE, warning=FALSE, include=TRUE}
library(panstripe)
library(ape)
library(patchwork)
library(TreeTools)
library(ggtree)
library(castor)
library(ggplot2)
library(phytools)
library(rpart)
library(tidyr)
library(tibble)
set.seed(1234)
```

# <span style="color:red"> Partie 1 : Comparaison des COGs qui ont subis un évènement en fonction des COGs présents : Fluidité des ilots

## <span style="color:blue"> Import des données de panstripe </span>
```{r, include = TRUE, message=FALSE, error=FALSE, warning=FALSE}
phylo.file.name="/home/maarque/Donnees_projet/Data/SAGs_reduits/SAGs_reduits_reroot.nwk"
rtab.file.name="/home/maarque/Donnees_projet/Data/ALL_SAGS/matrice_binaire_equilibre.tab"
tree <- read.tree(phylo.file.name)
pa <- read_rtab(rtab.file.name)

SAGs=c("496N4_C1","521B10_C1","498P15_C1","529C4_C1","495K23_C1","498B22_C2","498C16_C2","529D18_C3","496A2_C3","529J15_C3","518A17_C3","495L20_C3","528N17_C4","498I20_C5","498A3_C8","527L22_C8","520K10_C9","528J8_C9","P9312")
pa=pa[SAGs,]

# Utilisation de Panstripe
fit <- panstripe(pa, tree, family="quasipoisson")
gt <- dplyr::full_join(ggtree::fortify(fit$tree), data.frame(node = fit$tree$edge[,2], trait = fit$data$acc), by = "node")

```

## <span style="color:blue"> Import de la matrice état ancestraux </span>
```{r, include = TRUE}
pa <- pa[match(tree$tip.label, rownames(pa)), , drop = FALSE]
index <- which(apply(pa, 2, function(x) length(unique(x))) > 1)
anc_states <- do.call(cbind, purrr::map(index, ~{
            (panstripe:::asr_max_parsimony(tree, pa[, .x] + 
                1, Nstates = 2)$change[tree$edge[, 2]])}))
```

## <span style="color:blue"> Import des données des annotations d'Hélène </span>

```{r, include = TRUE}
raw_data=read.csv("/home/maarque/Donnees_projet/Data/SAGs_reduits/Data_count/Count_BASH/family.txt", header=T, sep="\t", check.names = F)

data_count=raw_data[,c("name","Gains","Losses")]
colnames(data_count)[1]="COG"

data_compartiments=read.csv("/home/maarque/Donnees_projet/Data/Data_GARDON/Annotation_COGs/All_COGS_max.tsv", header=F, sep="\t", check.names = F)
colnames(data_compartiments)=c("COG","multi/single","gentype","shared","compartiment")

data_merge_spec=merge(data_count,data_compartiments, by.x="COG", all = FALSE)
```

## <span style="color:blue"> Attribution des branches et labels aux état ancestraux </span>

```{r, include = TRUE}
gt$label[20:37]=c("root","A","B","C","D","E","F","G","H","I","J","K","L","M","N","O","P","Q")
rownames(anc_states)=c("P9312","A","B","520K10_C9","528J8_C9","C","498I20_C5","D","528N17_C4","E","F","G","498B22_C2","498C16_C2","H","I","498P15_C1","529C4_C1","J","496N4_C1","K","495K23_C1","521B10_C1","L","M","498A3_C8","527L22_C8","N","O","518A17_C3","495L20_C3","P","496A2_C3","Q","529D18_C3","529J15_C3")
```

## <span style="color:blue"> Attribution des évènements des COGs (>0.5 sur panstripe) en fonction des clades </span>

```{r, include = TRUE}
variables_COGS <- list()

# Parcours de la matrice
for (i in 1:nrow(anc_states)) {
  for (j in 1:ncol(anc_states)) {
    valeur = anc_states[i, j]
    if (valeur >= 0.5) {
      SAG <- colnames(anc_states)[j]
      COG <- rownames(anc_states)[i]
      
      # Vérification si la variable COG existe déjà, sinon la créer
      if (!(COG %in% names(variables_COGS))) {
        variables_COGS[[COG]] = c()
      }
      
      # Ajout du SAG à la variable COG
      variables_COGS[[COG]] = c(variables_COGS[[COG]], SAG)
    }
  }
}

variables_COGS=variables_COGS[order(names(variables_COGS))]

#COGs du clade C1
COGs_C1=c(variables_COGS[["495K23_C1"]], variables_COGS[["496N4_C1"]], variables_COGS[["498P15_C1"]], variables_COGS[["521B10_C1"]], variables_COGS[["529C4_C1"]])
COGs_C1=unique(COGs_C1)

#COGs du clade C2
COGs_C2=c(variables_COGS[["498B22_C2"]], variables_COGS[["498C16_C2"]])
COGs_C2=unique(COGs_C2)

#COGs du clade C3
COGs_C3=c(variables_COGS[["495L20_C3"]], variables_COGS[["496A2_C3"]], variables_COGS[["518A17_C3"]], variables_COGS[["529D18_C3"]], variables_COGS[["529J15_C3"]])
COGs_C3=unique(COGs_C3)

#COGs du clade C4
COGs_C4=c(variables_COGS[["528N17_C4"]])
COGs_C4=unique(COGs_C4)

#COGs du clade C5
COGs_C5=c(variables_COGS[["498I20_C5"]])
COGs_C5=unique(COGs_C5)

#COGs du clade C8
COGs_C8=c(variables_COGS[["498A3_C8"]], variables_COGS[["527L22_C8"]])
COGs_C8=unique(COGs_C8)

#COGs du clade C9
COGs_C9=c(variables_COGS[["520K10_C9"]], variables_COGS[["528J8_C9"]])
COGs_C9=unique(COGs_C9)
```

## <span style="color:blue"> Ajout des annotations d'hélène à ces COGs </span>

```{r, include = TRUE}
C9=data.frame(COG=COGs_C9)
C9=merge(C9,data_merge_spec, by="COG")

C8=data.frame(COG=COGs_C8)
C8=merge(C8,data_merge_spec, by="COG")

C5=data.frame(COG=COGs_C5)
C5=merge(C5,data_merge_spec, by="COG")

C4=data.frame(COG=COGs_C4)
C4=merge(C4,data_merge_spec, by="COG")

C3=data.frame(COG=COGs_C3)
C3=merge(C3,data_merge_spec, by="COG")

C3=data.frame(COG=COGs_C3)
C3=merge(C3,data_merge_spec, by="COG")

C2=data.frame(COG=COGs_C2)
C2=merge(C2,data_merge_spec, by="COG")

C1=data.frame(COG=COGs_C1)
C1=merge(C1,data_merge_spec, by="COG")
```


## <span style="color:blue"> Création des tables de comparaison </span>

```{r, include = TRUE, message=FALSE, warning=FALSE}
# Pour gérer des tables qui n'ont pas le même nombre de colonnes : utilisation de dplyr
library(dplyr)
```

```{r, include = TRUE}
TableCompart=as.data.frame(bind_rows(C9=table(C9$compartiment),C8=table(C8$compartiment),C5=table(C5$compartiment),C4=table(C4$compartiment),C3=table(C3$compartiment),C2=table(C2$compartiment),C1=table(C1$compartiment)))
TableCompart[is.na(TableCompart)]=0
rownames(TableCompart)=c("C1","C2","C3","C4","C5","C8","C9")

TableGentype=as.data.frame(bind_rows(C9=table(C9$gentype),C8=table(C8$gentype),C5=table(C5$gentype),C4=table(C4$gentype),C3=table(C3$gentype),C2=table(C2$gentype),C1=table(C1$gentype)))
rownames(TableGentype)=c("C1","C2","C3","C4","C5","C8","C9")

print(TableGentype)
print(TableCompart)
```

# <span style="color:red"> Partie 2 : Fluidité des ilots </span>

## <span style="color:blue"> Attribution de tous les COGs présents en fonction des clades </span>

```{r, include = TRUE}
liste_compartiments <- split(data_compartiments$COG, data_compartiments$compartiment)
```

## <span style="color:blue"> Attribution en fonction des différents clades </span>

```{r, include = TRUE}
Comparaison_compart=data.frame(TableCompart$Ambiguous/length(liste_compartiments$Ambiguous),
                               TableCompart$Backbone/length(liste_compartiments$Backbone),
                               TableCompart$comp/length(liste_compartiments$comp),
                               TableCompart$ISL1/length(liste_compartiments$ISL1),
                               TableCompart$ISL2/length(liste_compartiments$ISL2),
                               TableCompart$ISL3/length(liste_compartiments$ISL3),
                               TableCompart$ISL4/length(liste_compartiments$ISL4),
                               TableCompart$ISL5/length(liste_compartiments$ISL5)
                               )
Comparaison_compart=Comparaison_compart[,c(2,4,6,8,10,12,14,16)]
rownames(Comparaison_compart)=c("C1","C2","C3","C4","C5","C8","C9")
colnames(Comparaison_compart)=c("Ambiguous","Backbone","Comp","ISL1","ISL2","ISL3","ISL4","ISL5")
Comparaison_compart=rbind(Comparaison_compart,All_Clades=colMeans(Comparaison_compart))

print(Comparaison_compart)
```

## <span style="color:blue"> Plot de la fluidité des compartiments </span>

```{r, include = TRUE}
Fluid_Compart <- as.data.frame(Comparaison_compart) %>%
  rownames_to_column(var = "Compartiment") %>%
  gather(key = "Variable", value = "Valeur", -Compartiment)

ggplot(Fluid_Compart, aes(x = Compartiment, y = Valeur, fill = Variable)) +
  geom_bar(stat = "identity", position = "dodge") +
  labs(x = "Compartiment", y = "Valeur", fill = "Variable") +
  theme_minimal()

ggplot(Fluid_Compart, aes(x = Compartiment, y = Valeur, fill = Variable, group=Compartiment)) +
    geom_point(shape=21, size=3) + geom_line(aes(group=Variable, color=Variable)) +
    labs(x = "Clades", y = "Valeur", color = "Variable") +
    theme_minimal()

```

## <span style="color:blue"> Fluidité en fonction du type de génome </span>

```{r, include = TRUE}
liste_gentype <- split(data_compartiments$COG, data_compartiments$gentype)

Comparaison_gentype=data.frame(TableGentype$core/length(liste_gentype$core),
                               TableGentype$flex/length(liste_gentype$flex),
                               TableGentype$multi/length(liste_gentype$multi))

Comparaison_gentype=Comparaison_gentype[,c(2,4,6)]
rownames(Comparaison_gentype)=c("C1","C2","C3","C4","C5","C8","C9")
colnames(Comparaison_gentype)=c("core","flex","multi")

Comparaison_gentype=rbind(Comparaison_gentype,All_Clades=colMeans(Comparaison_gentype))

print(Comparaison_gentype)

```

## <span style="color:blue"> Plot fluidité en fonction du type de génome </span>

```{r, include = TRUE}
Fluid_Gentype <- as.data.frame(Comparaison_gentype) %>%
  rownames_to_column(var = "Compartiment") %>%
  gather(key = "Variable", value = "Valeur", -Compartiment)

ggplot(Fluid_Gentype, aes(x = Compartiment, y = Valeur, fill = Variable)) +
  geom_bar(stat = "identity", position = "dodge") +
  labs(x = "Compartiment", y = "Valeur", fill = "Variable") +
  theme_minimal()

ggplot(Fluid_Gentype, aes(x = Compartiment, y = Valeur, fill = Variable, group=Compartiment)) +
    geom_point(shape=21, size=3) + geom_line(aes(group=Variable, color=Variable)) +
    labs(x = "Clades", y = "Valeur", color = "Variable") +
    theme_minimal()

```