---
title: "05_06_2023"
author: "ARQUE Maxime"
date: "2023-06-05"
output: html_document
---

```{r Packages, message=FALSE, warning=FALSE, include=TRUE}
library(panstripe)
library(ape)
library(patchwork)
library(TreeTools)
library(ggtree)
library(castor)
library(ggplot2)
library(phytools)
library(rpart)
library(tidyr)
library(tibble)
library(dplyr)
set.seed(1234)
```

# <span style="color:red"> Partie 1 : Nouvelle étude de fluidité sur le jeu de données 18 SAGS </span>

## <span style="color:blue"> Importation du jeu de données et utilisation de panstripe </span>

```{r, include = TRUE, message=FALSE, warning=FALSE}
tree <- read.tree("/home/maarque/Donnees_projet/Data/SAGs_reduits/SAGs_reduits_reroot.nwk")
pa <- read_rtab("/home/maarque/Donnees_projet/Data/SAGs_reduits/matrix_SAGs_reduits.tab")

fit <- panstripe(pa, tree, family="quasipoisson")
gt <- dplyr::full_join(ggtree::fortify(fit$tree), data.frame(node = fit$tree$edge[,2], trait = fit$data$acc), by = "node")
```

## <span style="color:blue"> Import de la matrice d’états ancestraux et annotations </span>

```{r, include = TRUE}
data_compartiments=read.csv("/home/maarque/Donnees_projet/Data/Data_GARDON/Annotation_COGs/All_COGS_max.tsv", header=F, sep="\t", check.names = F)
colnames(data_compartiments)=c("COG","multi/single","gentype","shared","compartiment")


raw_data=read.csv("/home/maarque/Donnees_projet/Data/SAGs_reduits/Data_count/Count_BASH/family.txt", header=T, sep="\t", check.names = F)

data_count=raw_data[,c("name","Gains","Losses")]
colnames(data_count)[1]="COG"

data_merge_spec=merge(data_count,data_compartiments, by.x="COG", all = FALSE)
```

```{r, include = TRUE}
pa <- pa[match(tree$tip.label, rownames(pa)), , drop = FALSE]
index <- which(apply(pa, 2, function(x) length(unique(x))) > 1)
anc_states <- do.call(cbind, purrr::map(index, ~{
            (panstripe:::asr_max_parsimony(tree, pa[, .x] + 
                1, Nstates = 2)$change[tree$edge[, 2]])}))

gt$label[20:37]=c("root",rep(1:17))

```

```{r, include = TRUE}
SommeRow=rowSums(anc_states)
gt2=gt[,c(4,10)]
gt2=gt2[-20,]

new_row_names = character(nrow(anc_states))

for (i in 1:nrow(gt2)) {
  label = gt2[i, "label"]
  chiffre = gt2[i, "trait"]
  for (j in 1:nrow(anc_states)) {
    if (sum(anc_states[j, ]) == chiffre) {
      new_row_names[j] = label
    }
  }
}

rownames(anc_states) = new_row_names
```

```{r, include = TRUE}
variables_COGS <- list()

for (i in 1:nrow(anc_states)) {
  for (j in 1:ncol(anc_states)) {
    valeur = anc_states[i, j]
    if (valeur >= 0.5) {
      SAG=colnames(anc_states)[j]
      COG=rownames(anc_states)[i]
      if (!(COG %in% names(variables_COGS))) {
        variables_COGS[[COG]] = c()
      }
      variables_COGS[[COG]] = c(variables_COGS[[COG]], SAG)
    }
  }
}
```

## <span style="color:blue"> Fonctions pour attribution des évènements de COGS en fonction des clades  </span>

```{r, include = TRUE}
find_names_ending_with=function(variables_COGS, suffix) {
  names_ending_with=c()
  for (name in names(variables_COGS)) {
    if (endsWith(name, suffix)) {
      names_ending_with=c(names_ending_with, name)
    }
  }
  return(names_ending_with)
}


create_COGs=function(vector, variables_COGS) {
  COGs=c()

  for (term in vector) {
    COGs=c(COGs, variables_COGS[[term]])
  }

  return(COGs)
}
```

## <span style="color:blue"> Attribution des évènements de COGS en fonction des clades  </span>

```{r, include = TRUE}
#C1
C1=find_names_ending_with(variables_COGS,"_C1")
COGS_C1=unique(create_COGs(C1,variables_COGS))
COGS_C1=merge(data.frame(COG=COGS_C1),data_merge_spec, by="COG")

#C2
C2=find_names_ending_with(variables_COGS,"_C2")
COGS_C2=unique(create_COGs(C2,variables_COGS))
COGS_C2=merge(data.frame(COG=COGS_C2),data_merge_spec, by="COG")

#C3
C3=find_names_ending_with(variables_COGS,"_C3")
COGS_C3=unique(create_COGs(C3,variables_COGS))
COGS_C3=merge(data.frame(COG=COGS_C3),data_merge_spec, by="COG")

#C4
C4=find_names_ending_with(variables_COGS,"_C4")
COGS_C4=unique(create_COGs(C4,variables_COGS))
COGS_C4=merge(data.frame(COG=COGS_C4),data_merge_spec, by="COG")

#C5
C5=find_names_ending_with(variables_COGS,"_C5")
COGS_C5=unique(create_COGs(C5,variables_COGS))
COGS_C5=merge(data.frame(COG=COGS_C5),data_merge_spec, by="COG")

#C8
C8=find_names_ending_with(variables_COGS,"_C8")
COGS_C8=unique(create_COGs(C8,variables_COGS))
COGS_C8=merge(data.frame(COG=COGS_C8),data_merge_spec, by="COG")

#C9
C9=find_names_ending_with(variables_COGS,"_C9")
COGS_C9=unique(create_COGs(C9,variables_COGS))
COGS_C9=merge(data.frame(COG=COGS_C9),data_merge_spec, by="COG")
```

## <span style="color:blue"> Création des tables de comparaison  </span>

```{r, include = TRUE}
TableCompart=as.data.frame(bind_rows(COGS_C9=table(COGS_C9$compartiment),COGS_C8=table(COGS_C8$compartiment),COGS_C5=table(COGS_C5$compartiment),COGS_C4=table(COGS_C4$compartiment),COGS_C3=table(COGS_C3$compartiment),COGS_C2=table(COGS_C2$compartiment),COGS_C1=table(COGS_C1$compartiment)))
TableCompart[is.na(TableCompart)]=0
rownames(TableCompart)=c("C9","C8","C5","C4","C3","C2","C1")

TableGentype=as.data.frame(bind_rows(COGS_C9=table(COGS_C9$gentype),COGS_C8=table(COGS_C8$gentype),COGS_C5=table(COGS_C5$gentype),COGS_C4=table(COGS_C4$gentype),COGS_C3=table(COGS_C3$gentype),COGS_C2=table(COGS_C2$gentype),COGS_C1=table(COGS_C1$gentype)))
rownames(TableGentype)=c("C9","C8","C5","C4","C3","C2","C1")

print(TableCompart)
print(TableGentype)
```

## <span style="color:blue"> A partir de la matrice PA, attribution des COGS en fonction des clades  </span>

```{r, include = TRUE}
liste_sags <- list()

# Parcours des lignes de la matrice
for (i in 1:nrow(pa)) {
  # Récupération des indices des colonnes contenant des 1
  indices <- which(pa[i, ] == 1)
  
  # Récupération des noms des colonnes correspondantes
  noms_colonnes <- colnames(pa)[indices]
  noms_sags=rownames(pa)[i]
  
  # Ajout des noms des colonnes à la liste pour la SAG actuelle
  liste_sags[[noms_sags]] <- noms_colonnes
}

C1_COGS=unique(create_COGs(C1,liste_sags))
C1_COGS=merge(data.frame(COG=C1_COGS),data_merge_spec, by="COG")

C2_COGS=unique(create_COGs(C2,liste_sags))
C2_COGS=merge(data.frame(COG=C2_COGS),data_merge_spec, by="COG")

C3_COGS=unique(create_COGs(C3,liste_sags))
C3_COGS=merge(data.frame(COG=C3_COGS),data_merge_spec, by="COG")

C4_COGS=unique(create_COGs(C4,liste_sags))
C4_COGS=merge(data.frame(COG=C4_COGS),data_merge_spec, by="COG")

C5_COGS=unique(create_COGs(C5,liste_sags))
C5_COGS=merge(data.frame(COG=C5_COGS),data_merge_spec, by="COG")

C8_COGS=unique(create_COGs(C8,liste_sags))
C8_COGS=merge(data.frame(COG=C8_COGS),data_merge_spec, by="COG")

C9_COGS=unique(create_COGs(C9,liste_sags))
C9_COGS=merge(data.frame(COG=C9_COGS),data_merge_spec, by="COG")
```

## <span style="color:blue"> Création des tables compartiment et gentype  </span>

```{r, include = TRUE}
New_table_compart=as.data.frame(bind_rows(C9_COGS=table(C9_COGS$compartiment),C8_COGS=table(C8_COGS$compartiment),C5_COGS=table(C5_COGS$compartiment),C4_COGS=table(C4_COGS$compartiment),C3_COGS=table(C3_COGS$compartiment),C2_COGS=table(C2_COGS$compartiment),C1_COGS=table(C1_COGS$compartiment)))
New_table_compart[is.na(New_table_compart)]=0
rownames(New_table_compart)=c("C9","C8","C5","C4","C3","C2","C1")

New_table_gentype=as.data.frame(bind_rows(C9_COGS=table(C9_COGS$gentype),C8_COGS=table(C8_COGS$gentype),C5_COGS=table(C5_COGS$gentype),C4_COGS=table(C4_COGS$gentype),C3_COGS=table(C3_COGS$gentype),C2_COGS=table(C2_COGS$gentype),C1_COGS=table(C1_COGS$gentype)))
rownames(New_table_gentype)=c("C9","C8","C5","C4","C3","C2","C1")

New_comparaison_gentype=TableGentype/New_table_gentype
New_comparaison_gentype=New_comparaison_gentype[,c(2,4,6)]
rownames(New_comparaison_gentype)=c("C9","C8","C5","C4","C3","C2","C1")
colnames(New_comparaison_gentype)=c("core","flex","multi")
New_comparaison_gentype=rbind(New_comparaison_gentype,All_Clades=colMeans(New_comparaison_gentype))

New_comparaison_compart=TableCompart/New_table_compart
New_comparaison_compart=New_comparaison_compart[,c(2,4,6,8,10,12,14,16)]
rownames(New_comparaison_compart)=c("C9","C8","C5","C4","C3","C2","C1")
colnames(New_comparaison_compart)=c("Ambiguous","Backbone","Comp","ISL1","ISL2","ISL3","ISL4","ISL5")
New_comparaison_compart=rbind(New_comparaison_compart,All_Clades=colMeans(New_comparaison_compart))

print(New_comparaison_gentype)
print(New_comparaison_compart)
```

#### Problème avec le point à 1.61 (encore le même que la dernière fois) : probablement dû au fait qu'en C4 on a qu'un seul SAG.

## <span style="color:blue"> Plots  </span>

```{r, include = TRUE}
Fluid_Gentype <- as.data.frame(New_comparaison_gentype) %>%
  rownames_to_column(var = "Compartiment") %>%
  gather(key = "Variable", value = "Valeur", -Compartiment)

ggplot(Fluid_Gentype, aes(x = Compartiment, y = Valeur, fill = Variable)) +
  geom_bar(stat = "identity", position = "dodge") +
  labs(x = "Clades", y = "Valeur", fill = "Variable") +
  theme_minimal()

ggplot(Fluid_Gentype, aes(x = Compartiment, y = Valeur, fill = Variable, group=Compartiment)) +
    geom_point(shape=21, size=3) + geom_line(aes(group=Variable, color=Variable)) +
    labs(x = "Clades", y = "Valeur", color = "Variable") +
    theme_minimal()
```

#### Plus de fluidité dans le flex, comme attendu


```{r, include = TRUE}
Fluid_Compart <- as.data.frame(New_comparaison_compart) %>%
  rownames_to_column(var = "Compartiment") %>%
  gather(key = "Variable", value = "Valeur", -Compartiment)

ggplot(Fluid_Compart, aes(x = Compartiment, y = Valeur, fill = Variable)) +
  geom_bar(stat = "identity", position = "dodge") +
  labs(x = "Clades", y = "Valeur", fill = "Variable") +
  theme_minimal()

ggplot(Fluid_Compart, aes(x = Compartiment, y = Valeur, fill = Variable, group=Compartiment)) +
    geom_point(shape=21, size=3) + geom_line(aes(group=Variable, color=Variable)) +
    labs(x = "Clades", y = "Valeur", color = "Variable") +
    theme_minimal()
```

# <span style="color:red"> Partie 2 : Comparaison fluidité du core entre 18 SAGS et 59 SAGS </span>

## <span style="color:blue"> Comparaison gentype core 18 et 59 SAGS </span>

```{r, include = TRUE}
Core18=New_comparaison_gentype$core
Core59=c(0.2390171,0.3900446,0.2748886,0.3288749,0.8094535,0.8396157,0.9970480,0.5541346)
Comparaison=(data.frame(Rapport_18_59=Core18/Core59))
rownames(Comparaison)=c("C9","C8","C5","C4","C3","C2","C1","All_clades")

print(round(Comparaison,3))
```
#### c'est quand on a complétude >70% que l'on a une plus haute fluidité dans le core.
#### C9 = 1 donc fluidité identique entre 70% et 90%

## <span style="color:blue"> Comparaison gentype core 18 et 59 SAGS en fonction des compartiments </span>

```{r, include = TRUE}
C9core=as.data.frame(bind_rows(table(C9_COGS$compartiment[C9_COGS$gentype=="core"]),table(COGS_C9$compartiment[COGS_C9$gentype=="core"])))
C9core[is.na(C9core)]=0

C8core=as.data.frame(bind_rows(table(C8_COGS$compartiment[C8_COGS$gentype=="core"]),table(COGS_C8$compartiment[COGS_C8$gentype=="core"])))
C8core[is.na(C8core)]=0

C5core=as.data.frame(bind_rows(table(C5_COGS$compartiment[C5_COGS$gentype=="core"]),table(COGS_C5$compartiment[COGS_C5$gentype=="core"])))
C5core[is.na(C5core)]=0

C4core=as.data.frame(bind_rows(table(C4_COGS$compartiment[C4_COGS$gentype=="core"]),table(COGS_C4$compartiment[COGS_C4$gentype=="core"])))
C4core[is.na(C4core)]=0

C3core=as.data.frame(bind_rows(table(C3_COGS$compartiment[C3_COGS$gentype=="core"]),table(COGS_C3$compartiment[COGS_C3$gentype=="core"])))
C3core[is.na(C3core)]=0

C2core=as.data.frame(bind_rows(table(C2_COGS$compartiment[C2_COGS$gentype=="core"]),table(COGS_C2$compartiment[COGS_C2$gentype=="core"])))
C2core[is.na(C2core)]=0

C1core=as.data.frame(bind_rows(table(C1_COGS$compartiment[C1_COGS$gentype=="core"]),table(COGS_C1$compartiment[COGS_C1$gentype=="core"])))
C1core[is.na(C1core)]=0

#Présent/potentiellement présent
all_data=rbind(C9=C9core[2,]/C9core[1,],
               C8=C8core[2,]/C8core[1,],
               C5=C5core[2,]/C5core[1,],
               C4=C4core[2,]/C4core[1,],
               C3=C3core[2,]/C3core[1,],
               C2=C2core[2,]/C2core[1,],
               C1=C1core[2,]/C1core[1,])
all_data=rbind(all_data,All_clades=colMeans(all_data))
all_data[all_data == Inf] <- 0


```

#### Pas très pratique / epxloitable par compartiments, parceque pour certains ilots on a souvent 0 COGS ou très peu/pas représentés

```{r, include = TRUE}
data_core70=read.csv("/home/maarque/Donnees_projet/Data/SAGs_Compl70/core70.tsv", header=T, sep="\t", check.names = F)

#Rapport fluidité 90/70
print(round(all_data/data_core70,3))

```
#### Assez compliqué d'exploiter ces données parceques certains compartiments pour certains clades n'ont que que 1 ou 2 COGS voir même 0.
#### Quand NaN = 0/0 et Inf = 1/0
#### On a plus de fluidité avec une complétude <70%

















