---
title: "13_06_2023"
author: "ARQUE Maxime"
date: "2023-06-13"
output: html_document
---

## <span style="color:blue"> Importation des librairies </span>

```{r, include=TRUE, message=FALSE, error=FALSE}
library(panstripe)
library(ape)
library(patchwork)
library(TreeTools)
library(ggtree)
library(castor)
library(ggplot2)
library(phytools)
library(rpart)
library(tidyr)
library(tibble)
set.seed(1234)
```

## <span style="color:blue"> Identification des COGS non compris dans l'analyse + identification core/flex </span>

```{r, include=TRUE}
data_diff=read.csv("/home/maarque/Donnees_projet/Data/Comparaison_COGS/COGS_diffs", header=F)
colnames(data_diff)="COGS"

annot=read.csv("/home/maarque/Donnees_projet/Data/Data_GARDON/Annotation_COGs/All_COGS_max.tsv", sep="\t", header=F)
colnames(annot)=c("COGS","singmult","coreflex","shared","comp")

annot[,1]=sub("COG","",annot[,1])
newtab=merge.data.frame(data_diff, annot, by="COGS", all=F)

# Table flexcore de la différence totale entre hélène et moi
table(newtab$coreflex)

# Liste des cogs core différentiels 
cat(newtab$COGS[newtab$coreflex=="core"])
```

## <span style="color:blue"> Identification des COGS compris dans l'analyse + identification core/flex </span>

```{r, include=TRUE}
data_common=read.csv("/home/maarque/Donnees_projet/Data/Comparaison_COGS/COGS_communs", header=F)
colnames(data_common)="COGS"
newtab_common=merge.data.frame(data_common, annot, by="COGS", all=F)

print(table(newtab_common$coreflex))
cat("1 COG flex : ",newtab_common$COGS[newtab_common$coreflex=="flex"])

```

## <span style="color:blue"> Identification des COGS des HMM </span>

```{r, include=TRUE}
COGs_compa=read.csv("/home/maarque/Donnees_projet/Data/Comparaison_COGS/COGS_compa", header=F, sep=" ")
COGs_compa=t(COGs_compa)
colnames(COGs_compa)="COGS"

HMM_compa=read.csv("/home/maarque/Donnees_projet/Data/Comparaison_COGS/HMM_compa", header=F, sep=" ")
HMM_compa=t(HMM_compa)
colnames(HMM_compa)="COGS"

HMM_compa=merge.data.frame(HMM_compa, annot, by="COGS", all=F)
COGs_compa=merge.data.frame(COGs_compa, annot, by="COGS", all=F)

print(table(HMM_compa$coreflex))
print(table(COGs_compa$coreflex))

diff=setdiff(HMM_compa$COGS,COGs_compa$COGS)
cat(diff)
```


## <span style="color:blue"> Réduction de l'arbre pour avoir uniquement les 88 SAGS </span>

#### Le but c'est de voir si en gardant les 88 séquences on retombe sur l'arbre initial d'hélène.

```{r, engine='bash', eval=FALSE}
cat concatenated_cogs.fna | awk '!/MIT9215|MED4|MIT9301|MIT9202|AS9601|MIT9312|MIT9515|MIT0912|NATL2A|MIT1214|MIT0913|MIT0917|MIT1013|NATL1A|MIT0915|MIT0918|SS120|MIT0919|MIT9211|MIT9313|MIT9303/' RS=">" ORS=">" > align_reduit ; awk -i inplace '!/^>$/ || NR==1' align_reduit

sed -i 's/N/-/g' align_reduit
```

## <span style="color:blue"> Nouveaux arbres </span>

```{r, eval=FALSE}
# Un pour raxML avec all SAGS + genrefs avec des "----" à la place des "NNNNN" pour voir si impact des "NNNN".
raxmlHPC -s concatenated_cogs_no_N.fna  -n treeNo_N -m GTRGAMMA -p 1

# Un pour fastTree avec le jeu de données réduit + des "----" pour voir si les clades se repositionnent
FastTree -gtr -nt align_reduit > Arbre_reduit
```

## <span style="color:blue"> Voir si dans le all-pop.fa y'a les COGS manquants </span>

```{r, eval=FALSE}
more all-pop.fa | grep ">" | cut -d "|" -f1 | cut -d "_" -f2 | sort | uniq -c | grep "914"
```

#### Réponse = non


