---
title: "14_06_2023"
author: "ARQUE Maxime"
date: "2023-06-14"
output: html_document
---

```{r, eval=TRUE, message=FALSE}
library(panstripe)
library(ape)
library(patchwork)
library(TreeTools)
library(ggtree)
library(castor)
library(ggplot2)
library(phytools)
library(rpart)
library(tidyr)
library(tibble)
library(dplyr)
library(plyr)
set.seed(1234)
```

# <span style="color:red"> Partie 1 : Tableaux par clades du nombre de cores et flex par régions : SAGS > 90 % complétion </span>

## <span style="color:blue"> Importation du jeu de données et utilisation de panstripe </span>

```{r, eval=TRUE, warning=FALSE, message=FALSE, error=FALSE}
tree <- read.tree("/home/maarque/Donnees_projet/Data/SAGs_reduits/SAGs_reduits_reroot.nwk")
pa <- read_rtab("/home/maarque/Donnees_projet/Data/SAGs_reduits/matrix_SAGs_reduits.tab")

fit <- panstripe(pa, tree, family="quasipoisson")
gt <- dplyr::full_join(ggtree::fortify(fit$tree), data.frame(node = fit$tree$edge[,2], trait = fit$data$acc), by = "node")
```

## <span style="color:blue"> Import de la matrice d’états ancestraux et annotations </span>

```{r, eval=TRUE}
data_compartiments=read.csv("/home/maarque/Donnees_projet/Data/Data_GARDON/Annotation_COGs/All_COGS_max.tsv", header=F, sep="\t", check.names = F)
colnames(data_compartiments)=c("COG","multi/single","gentype","shared","compartiment")


raw_data=read.csv("/home/maarque/Donnees_projet/Data/SAGs_reduits/Data_count/Count_BASH/family.txt", header=T, sep="\t", check.names = F)

data_count=raw_data[,c("name","Gains","Losses")]
colnames(data_count)[1]="COG"

data_merge_spec=merge(data_count,data_compartiments, by.x="COG", all = FALSE)
```

```{r, eval=TRUE}
pa <- pa[match(tree$tip.label, rownames(pa)), , drop = FALSE]
index <- which(apply(pa, 2, function(x) length(unique(x))) > 1)
anc_states <- do.call(cbind, purrr::map(index, ~{
            (panstripe:::asr_max_parsimony(tree, pa[, .x] + 
                1, Nstates = 2)$change[tree$edge[, 2]])}))

gt$label[20:37]=c("root",rep(1:17))
```

```{r, eval=TRUE}
SommeRow=rowSums(anc_states)
gt2=gt[,c(4,10)]
gt2=gt2[-20,]

new_row_names = character(nrow(anc_states))

for (i in 1:nrow(gt2)) {
  label = gt2[i, "label"]
  chiffre = gt2[i, "trait"]
  for (j in 1:nrow(anc_states)) {
    if (sum(anc_states[j, ]) == chiffre) {
      new_row_names[j] = label
    }
  }
}

rownames(anc_states) = new_row_names
```

```{r, eval=TRUE}
variables_COGS <- list()

for (i in 1:nrow(anc_states)) {
  for (j in 1:ncol(anc_states)) {
    valeur = anc_states[i, j]
    if (valeur >= 0.5) {
      SAG=colnames(anc_states)[j]
      COG=rownames(anc_states)[i]
      if (!(COG %in% names(variables_COGS))) {
        variables_COGS[[COG]] = c()
      }
      variables_COGS[[COG]] = c(variables_COGS[[COG]], SAG)
    }
  }
}
```

## <span style="color:blue"> Fonctions pour attribution des évènements de COGS en fonction des clades </span>

```{r, eval=TRUE}
find_names_ending_with=function(variables_COGS, suffix) {
  names_ending_with=c()
  for (name in names(variables_COGS)) {
    if (endsWith(name, suffix)) {
      names_ending_with=c(names_ending_with, name)
    }
  }
  return(names_ending_with)
}


create_COGs=function(vector, variables_COGS) {
  COGs=c()

  for (term in vector) {
    COGs=c(COGs, variables_COGS[[term]])
  }

  return(COGs)
}
```

## <span style="color:blue"> Fonctions pour attribution des évènements de COGS en fonction des clades </span>

```{r, eval=TRUE}
#C1
C1=find_names_ending_with(variables_COGS,"_C1")
COGS_C1=unique(create_COGs(C1,variables_COGS))
COGS_C1=merge(data.frame(COG=COGS_C1),data_merge_spec, by="COG")

#C2
C2=find_names_ending_with(variables_COGS,"_C2")
COGS_C2=unique(create_COGs(C2,variables_COGS))
COGS_C2=merge(data.frame(COG=COGS_C2),data_merge_spec, by="COG")

#C3
C3=find_names_ending_with(variables_COGS,"_C3")
COGS_C3=unique(create_COGs(C3,variables_COGS))
COGS_C3=merge(data.frame(COG=COGS_C3),data_merge_spec, by="COG")

#C4
C4=find_names_ending_with(variables_COGS,"_C4")
COGS_C4=unique(create_COGs(C4,variables_COGS))
COGS_C4=merge(data.frame(COG=COGS_C4),data_merge_spec, by="COG")

#C5
C5=find_names_ending_with(variables_COGS,"_C5")
COGS_C5=unique(create_COGs(C5,variables_COGS))
COGS_C5=merge(data.frame(COG=COGS_C5),data_merge_spec, by="COG")

#C8
C8=find_names_ending_with(variables_COGS,"_C8")
COGS_C8=unique(create_COGs(C8,variables_COGS))
COGS_C8=merge(data.frame(COG=COGS_C8),data_merge_spec, by="COG")

#C9
C9=find_names_ending_with(variables_COGS,"_C9")
COGS_C9=unique(create_COGs(C9,variables_COGS))
COGS_C9=merge(data.frame(COG=COGS_C9),data_merge_spec, by="COG")
```

```{r, eval=TRUE}
generate_C_all <- function(data) {
  C_core <- as.data.frame(table(data$compartiment[data$gentype == "core"]))
  C_flex <- as.data.frame(table(data$compartiment[data$gentype == "flex"]))
  C_multi <- as.data.frame(table(data$compartiment[data$gentype == "multi"]))
  C_all <- merge(C_core, C_flex, by = "Var1", all = TRUE)
  C_all <- merge(C_all, C_multi, by = "Var1", all = TRUE)
  rownames(C_all) <- C_all[, 1]
  C_all <- C_all[, c(2, 3, 4)]
  colnames(C_all) <- c("core", "flex", "multi")
  C_all[is.na(C_all)] <- 0
  
  return(C_all)
}

```

```{r, eval=TRUE}
C1_all=generate_C_all(COGS_C1)
C2_all=generate_C_all(COGS_C2)
C3_all=generate_C_all(COGS_C3)
C4_all=generate_C_all(COGS_C4)
C5_all=generate_C_all(COGS_C5)
C8_all=generate_C_all(COGS_C8)
C9_all=generate_C_all(COGS_C9)
```


# <span style="color:red"> Partie 2 : Tableaux par clades du nombre de cores et flex par régions : SAGS > 70 % complétion </span>

## <span style="color:blue"> Importation du jeu de données et utilisation de panstripe </span>


```{r, eval=TRUE, message=FALSE}
tree <- read.tree("/home/maarque/Donnees_projet/Data/SAGs_Compl70/Arbre_reroot_60SAGs.txt")
pa <- read_rtab("/home/maarque/Donnees_projet/Data/SAGs_Compl70/table_SAGs.tab")
fit <- panstripe(pa, tree, family="quasipoisson")
gt <- dplyr::full_join(ggtree::fortify(fit$tree), data.frame(node = fit$tree$edge[,2], trait = fit$data$acc), by = "node")


```

## <span style="color:blue"> Import de la matrice d’états ancestraux et annotations </span>

```{r, eval=TRUE}
data_compartiments=read.csv("/home/maarque/Donnees_projet/Data/Data_GARDON/Annotation_COGs/All_COGS_max.tsv", header=F, sep="\t", check.names = F)
colnames(data_compartiments)=c("COG","multi/single","gentype","shared","compartiment")


raw_data=read.csv("/home/maarque/Donnees_projet/Data/SAGs_reduits/Data_count/Count_BASH/family.txt", header=T, sep="\t", check.names = F)

data_count=raw_data[,c("name","Gains","Losses")]
colnames(data_count)[1]="COG"

data_merge_spec=merge(data_count,data_compartiments, by.x="COG", all = FALSE)

pa <- pa[match(tree$tip.label, rownames(pa)), , drop = FALSE]
index <- which(apply(pa, 2, function(x) length(unique(x))) > 1)
anc_states <- do.call(cbind, purrr::map(index, ~{
            (panstripe:::asr_max_parsimony(tree, pa[, .x] + 
                1, Nstates = 2)$change[tree$edge[, 2]])}))
gt$label[61:119]=c("root",rep(1:58))

SommeRow=rowSums(anc_states)
gt2=gt[,c(4,10)]
gt2=gt2[-61,]

new_row_names = character(nrow(anc_states))

for (i in 1:nrow(gt2)) {
  label = gt2[i, "label"]
  chiffre = gt2[i, "trait"]
  for (j in 1:nrow(anc_states)) {
    if (sum(anc_states[j, ]) == chiffre) {
      new_row_names[j] = label
    }
  }
}

rownames(anc_states) = new_row_names

```

## <span style="color:blue"> Attribution des évènements de COGS en fonction des clades </span>

```{r, eval=TRUE}
variables_COGS <- list()

for (i in 1:nrow(anc_states)) {
  for (j in 1:ncol(anc_states)) {
    valeur = anc_states[i, j]
    if (valeur >= 0.5) {
      SAG=colnames(anc_states)[j]
      COG=rownames(anc_states)[i]
      if (!(COG %in% names(variables_COGS))) {
        variables_COGS[[COG]] = c()
      }
      variables_COGS[[COG]] = c(variables_COGS[[COG]], SAG)
    }
  }
}
```


```{r, eval=TRUE}
C1=find_names_ending_with(variables_COGS,"_C1")
COGS_C1=unique(create_COGs(C1,variables_COGS))
COGS_C1=merge(data.frame(COG=COGS_C1),data_merge_spec, by="COG")

#C2
C2=find_names_ending_with(variables_COGS,"_C2")
COGS_C2=unique(create_COGs(C2,variables_COGS))
COGS_C2=merge(data.frame(COG=COGS_C2),data_merge_spec, by="COG")

#C3
C3=find_names_ending_with(variables_COGS,"_C3")
COGS_C3=unique(create_COGs(C3,variables_COGS))
COGS_C3=merge(data.frame(COG=COGS_C3),data_merge_spec, by="COG")

#C4
C4=find_names_ending_with(variables_COGS,"_C4")
COGS_C4=unique(create_COGs(C4,variables_COGS))
COGS_C4=merge(data.frame(COG=COGS_C4),data_merge_spec, by="COG")

#C5
C5=find_names_ending_with(variables_COGS,"_C5")
COGS_C5=unique(create_COGs(C5,variables_COGS))
COGS_C5=merge(data.frame(COG=COGS_C5),data_merge_spec, by="COG")

#C8
C8=find_names_ending_with(variables_COGS,"_C8")
COGS_C8=unique(create_COGs(C8,variables_COGS))
COGS_C8=merge(data.frame(COG=COGS_C8),data_merge_spec, by="COG")

#C9
C9=find_names_ending_with(variables_COGS,"_C9")
COGS_C9=unique(create_COGs(C9,variables_COGS))
COGS_C9=merge(data.frame(COG=COGS_C9),data_merge_spec, by="COG")
```

```{r, eval=TRUE}
C1_all_70=generate_C_all(COGS_C1)
C2_all_70=generate_C_all(COGS_C2)
C3_all_70=generate_C_all(COGS_C3)
C4_all_70=generate_C_all(COGS_C4)
C5_all_70=generate_C_all(COGS_C5)
C8_all_70=generate_C_all(COGS_C8)
C9_all_70=generate_C_all(COGS_C9)
```

```{r, eval=TRUE}
# On a ici le nombre de COGS ayant subis des évènements (core flex et multi) en fonction des compartiments pour les SAGS avec complétion > 90 %

# 90 %
print(t(C1_all[c("Backbone","ISL1","ISL2","ISL3","ISL4","ISL5","Ambiguous","comp"),]))
print(t(C2_all[c("Backbone","ISL1","ISL2","ISL3","ISL4","ISL5","Ambiguous","comp"),]))
print(t(C3_all[c("Backbone","ISL1","ISL2","ISL3","ISL4","ISL5","Ambiguous","comp"),]))
print(t(C4_all[c("Backbone","ISL1","ISL2","ISL3","ISL4","ISL5","Ambiguous","comp"),]))
print(t(C5_all[c("Backbone","ISL1","ISL2","ISL3","ISL4","ISL5","Ambiguous","comp"),]))
print(t(C8_all[c("Backbone","ISL1","ISL2","ISL3","ISL4","ISL5","Ambiguous","comp"),]))
print(t(C9_all[c("Backbone","ISL1","ISL2","ISL3","ISL4","ISL5","Ambiguous","comp"),]))

# 70 % 
print(t(C1_all_70[c("Backbone","ISL1","ISL2","ISL3","ISL4","ISL5","Ambiguous","comp"),]))
print(t(C2_all_70[c("Backbone","ISL1","ISL2","ISL3","ISL4","ISL5","Ambiguous","comp"),]))
print(t(C3_all_70[c("Backbone","ISL1","ISL2","ISL3","ISL4","ISL5","Ambiguous","comp"),]))
print(t(C4_all_70[c("Backbone","ISL1","ISL2","ISL3","ISL4","ISL5","Ambiguous","comp"),]))
print(t(C5_all_70[c("Backbone","ISL1","ISL2","ISL3","ISL4","ISL5","Ambiguous","comp"),]))
print(t(C8_all_70[c("Backbone","ISL1","ISL2","ISL3","ISL4","ISL5","Ambiguous","comp"),]))
print(t(C9_all_70[c("Backbone","ISL1","ISL2","ISL3","ISL4","ISL5","Ambiguous","comp"),]))
```



