---
title: "15_06_2023"
author: "ARQUE Maxime"
date: "2023-06-15"
output: html_document
---

# <span style="color:red"> Partie 1 : Blaster les COGS manquants </span>

## <span style="color:blue"> COGS Manquants  </span>

```{r, engine='bash', eval=FALSE}
COGS="17 29 36 44 106 121 127 128 137 144 148 162 302 311 353 355 364 367 372 393 397 428 433 522 549 627 671 831 914 1001 1008 1110 1162 1168 1204 1213 1233 1292 1340 1422 1453 1466 1678 1697 1791 2033 2168 2254 2363 2373 2409 2471 2540 2578 2825 3479 3712 4044 4157 4235 4294 4567 5811 5835 11004 100013 100016 100043 100044 100104 100124 100137 100161 100211 100239 100253 100278 100292 100433 100451 100495 100577 100621 100710 100774 100828 100859 100975 101015 101074 101149 101218 101292 101326 101466 200044 200477 300071 300477"
```

## <span style="color:blue"> Création DATABASE (Database créée à partir des séquences de MIT9312) </span>

```{r, engine='bash', eval=FALSE}
mmseqs createdb COGS_manquants_db.faa target_db
mmseqs createindex target_db tmp --search-type 2
mmseqs easy-search proteins.faa target_db result tmp --format-output "query,target,evalue,qcov,tcov,pident,qlen,tlen,alnlen"
```

## <span style="color:blue"> Parcourir les files pour trouver les COGS avec easy-search  </span>

```{r, engine='bash', eval=FALSE}
files=$(find -name "protein.faa*")
for file in $files ; do name=$(echo "$file" | awk -F'/' '{print $3}') ; mmseqs easy-search "$file" target_db "result_${name}" tmp --format-output "query,target,evalue,qcov,tcov,pident,qlen,tlen,alnlen" ; done
```

## <span style="color:blue"> Trier selon les caractères de sélection  </span>

```{r, engine='bash', eval=FALSE}
for file in result_GCF_*.1; do output_file="CDS_COGS/COGS_$(basename "$file" | cut -d'.' -f1).txt"; awk '{OFS="\t"} { if ($3<1e-5 && $6>0.3) { ratio = ($7 <= $8) ? $9/$7 : $9/$8; if (ratio > 0.75) { print $1,$2,$3,$6,ratio }}}' "$file" | cut -d "|" -f1 | sort -k1 | uniq -c | awk '{count[$2]++; if (count[$2] > maxCount[$2]) {maxCount[$2] = count[$2]; maxValue[$2] = $3}} END {for (key in maxCount) print key, maxValue[key]}' > "$output_file"; done
```

## <span style="color:blue"> Création d’un fichier ouput “Data_overview” qui contient un résumé des résultats </span>

```{r, engine='bash', eval=FALSE}
for file in COGS_result_*; do count=$(wc -l < "$file"); base=$(basename "$file" .txt); echo -e "$count\t$file\tGCF_$(echo "$base" | awk -F '_' '{print $4}')"; done | sort -k1 -n -r > Overview

join -1 3 -2 1 -t $'\t' <(sort -k3 Overview) <(sort -k1 Correspondance_RefSeq_Strain) | sort -k2 -n -r | awk '{OFS="\t"} {print $2,$4,$1,$3}'> Data_overview
```

## <span style="color:blue"> Récupérer séquences des COGS </span>

```{r, engine='bash', eval=FALSE}
python3 ScriptAA.py ./CDS_COGS/COGS_result_GCF_027359575.txt ./data/GCF_027359575.1/cds_from_genomic.fna > COGS_NT/GCF_027359575
python3 ScriptAA.py ./CDS_COGS/COGS_result_GCF_000015685.txt ./data/GCF_000015685.1/cds_from_genomic.fna > COGS_NT/GCF_000015685
python3 ScriptAA.py ./CDS_COGS/COGS_result_GCF_027359355.txt ./data/GCF_027359355.1/cds_from_genomic.fna > COGS_NT/GCF_027359355
python3 ScriptAA.py ./CDS_COGS/COGS_result_GCF_000015965.txt ./data/GCF_000015965.1/cds_from_genomic.fna > COGS_NT/GCF_000015965
python3 ScriptAA.py ./CDS_COGS/COGS_result_GCF_000012465.txt ./data/GCF_000012465.1/cds_from_genomic.fna > COGS_NT/GCF_000012465
python3 ScriptAA.py ./CDS_COGS/COGS_result_GCF_000018065.txt ./data/GCF_000018065.1/cds_from_genomic.fna > COGS_NT/GCF_000018065
python3 ScriptAA.py ./CDS_COGS/COGS_result_GCF_027359525.txt ./data/GCF_027359525.1/cds_from_genomic.fna > COGS_NT/GCF_027359525
python3 ScriptAA.py ./CDS_COGS/COGS_result_GCF_027359415.txt ./data/GCF_027359415.1/cds_from_genomic.fna > COGS_NT/GCF_027359415
python3 ScriptAA.py ./CDS_COGS/COGS_result_GCF_000015665.txt ./data/GCF_000015665.1/cds_from_genomic.fna > COGS_NT/GCF_000015665
python3 ScriptAA.py ./CDS_COGS/COGS_result_GCF_000015705.txt ./data/GCF_000015705.1/cds_from_genomic.fna > COGS_NT/GCF_000015705
python3 ScriptAA.py ./CDS_COGS/COGS_result_GCF_027359475.txt ./data/GCF_027359475.1/cds_from_genomic.fna > COGS_NT/GCF_027359475
python3 ScriptAA.py ./CDS_COGS/COGS_result_GCF_000015645.txt ./data/GCF_000015645.1/cds_from_genomic.fna > COGS_NT/GCF_000015645
python3 ScriptAA.py ./CDS_COGS/COGS_result_GCF_000007925.txt ./data/GCF_000007925.1/cds_from_genomic.fna > COGS_NT/GCF_000007925
python3 ScriptAA.py ./CDS_COGS/COGS_result_GCF_000012645.txt ./data/GCF_000012645.1/cds_from_genomic.fna > COGS_NT/GCF_000012645
python3 ScriptAA.py ./CDS_COGS/COGS_result_GCF_027359375.txt ./data/GCF_027359375.1/cds_from_genomic.fna > COGS_NT/GCF_027359375
python3 ScriptAA.py ./CDS_COGS/COGS_result_GCF_027359395.txt ./data/GCF_027359395.1/cds_from_genomic.fna > COGS_NT/GCF_027359395
python3 ScriptAA.py ./CDS_COGS/COGS_result_GCF_000011485.txt ./data/GCF_000011485.1/cds_from_genomic.fna > COGS_NT/GCF_000011485
python3 ScriptAA.py ./CDS_COGS/COGS_result_GCF_027359595.txt ./data/GCF_027359595.1/cds_from_genomic.fna > COGS_NT/GCF_027359595
python3 ScriptAA.py ./CDS_COGS/COGS_result_GCF_000018585.txt ./data/GCF_000018585.1/cds_from_genomic.fna > COGS_NT/GCF_000018585
python3 ScriptAA.py ./CDS_COGS/COGS_result_GCF_000011465.txt ./data/GCF_000011465.1/cds_from_genomic.fna > COGS_NT/GCF_000011465
python3 ScriptAA.py ./CDS_COGS/COGS_result_GCF_000158595.txt ./data/GCF_000158595.1/cds_from_genomic.fna > COGS_NT/GCF_000158595
```

## <span style="color:blue"> Utilisation d'un script python pour créer un fichier par COGS contenant les séquences NT </span>

```{r, engine='bash', eval=FALSE}
names=$(find -name "GCF_*") ; cat $names > All_GCF
python3 script.py
```

## <span style="color:blue"> Regrouper toutes les séquences en un seul fichier au bon format </span>

```{r, engine='bash', eval=FALSE}
for dir in */ ; do cd $dir ; cat *.txt | grep -v '^$' | sed -r 's/[0-9]+ //' | fold -w 80 -s > "All_COGS$(basename "$(pwd)").txt" ; cd .. ; done
```

## <span style="color:blue"> Création des profils HMM </span>

```{r, engine='bash', eval=FALSE}
files=$(find /databis/gardon/PROCHLOROCOCCUS/phylogeny-core-genes/ -name "og*.fna.aligned.fasta*")
for file in $files ; do number=$(echo "$file" | cut -d'/' -f6) ; if [ ! -d "$number" ]; then : ; fi ; output="$number/HMM_COG_$number" ; hmmbuild "$output" "$file"; [ ! -s "$output" ] && rm "$output"; done
```

## <span style="color:blue"> Récupération des fichiers d'hélène pour Mapali </span>

```{r, engine='bash', eval=FALSE}
files=$(find /databis/gardon/PROCHLOROCOCCUS/phylogeny-core-genes/ -name "og*.fna.aligned.fasta")

for file in $files ; do number=$(echo "$file" | cut -d'/' -f6) ; cp $file ./$number ; done
```

## <span style="color:blue"> Utilisation du HMM pour aligner les séquences </span>

```{r, engine='bash', eval=FALSE}
files=$(find -name "HMM_*")

for file in $files ; do name=$(echo $file | cut -d "/" -f2) ; cd $name ; if ls All_COGS* 1> /dev/null 2>&1; then hmmalign --outformat phylip --dna --trim --mapali og* HMM_COG* All_COGS* > phylip$name ; seqret phylip$name Alignement_$name.fasta ; awk -i inplace '!/MIT9312/' RS=">" ORS=">" Alignement_$name.fasta ; awk -i inplace '!/^>$/ || NR==1' Alignement_$name.fasta ; fi ; cd .. ; done
```

## <span style="color:blue"> Concaténation de tous les COGS (nouveaux identifiées + ceux déjà identifiés) </span>

```{r, engine='bash', eval=FALSE}
# Parcourir tous les COGS
files=$(find -name "Align*" -type f | sort -t '/' -k4n)

# Utilisation d'AMAS pour concaténer toutes les séquences. AMAS utilise des "?" quand il n'y pas de séquences, donc je les remplaces avec sed par des "----"
amas concat -i $files -f fasta -d dna --concat-out ALL_concatenated_cogs.fna
sed -i 's/?/-/g' ALL_concatenated_cogs.fna
```

## <span style="color:blue"> Lancement de deux arbres : avec RAXML et FastTree (les deux en GTR-GAMMA) </span>

```{r, engine='bash', eval=FALSE}
FastTree -gtr -gamma -nt ../ALL_concatenated_cogs.fna > FastTree_ALL_COGS_GTRGAMMA
raxmlHPC -s ../ALL_concatenated_cogs.fna -n ALL_COGS_GTRGAMMA -m GTRGAMMA -p 1 -T 6
```








