---
title: "23_06_2023"
author: "ARQUE Maxime"
date: "2023-06-23"
output: html_document
---

```{r Packages, message=FALSE, warning=FALSE, include=TRUE}
library(panstripe)
library(ape)
library(patchwork)
library(TreeTools)
library(ggtree)
library(castor)
library(ggplot2)
library(phytools)
library(rpart)
library(tidyr)
library(tibble)
library(dplyr)
library(reshape2)
set.seed(1234)
```

# <span style="color:red"> Partie 1 : phylogénie en gain/pertes uniquement sur les génomes de référence </span>

## <span style="color:blue"> Importation des données </span>

```{r, include = TRUE, message=FALSE}
tree_init <- read.tree("/home/maarque/Donnees_projet/Data/ALL_SAGS_genrefs/REROOT_RAxML_bestTree.ALL_concatenated_cogs.nwk")
pa_init <- read_rtab("/home/maarque/Donnees_projet/Data/ALL_SAGS_genrefs/Matrice_fusionnee.tsv")
```

## <span style="color:blue"> Réduction du jeu de données </span>

```{r, include = TRUE, message=FALSE}
genrefs=c("P9312","MED4","MIT9215","MIT9301","AS9601","MIT9202","MIT9515","MIT1013","MIT1214","MIT0917","NATL1A","MIT0912","MIT0913","MIT0915","NATL2A","MIT0918","MIT9303","SS120","MIT0919","MIT9211","MIT9313")

tree = KeepTip(tree_init, genrefs, preorder = TRUE)
pa=pa_init[genrefs,]
```

## <span style="color:blue"> Utilisation de panstripe </span>

```{r, include = TRUE, message=FALSE}
fit <- panstripe(pa, tree, family="quasipoisson")
```

## <span style="color:blue"> Plot du gain/perte </span>

```{r, include = TRUE, message=FALSE}
gt <- dplyr::full_join(ggtree::fortify(fit$tree), data.frame(node = fit$tree$edge[,2], trait = fit$data$acc), by = "node")

data_x=gt$x
data_y=gt$y
data_labels=round(gt$trait)

#Arbre gain/perte qui affiche les gains/pertes de gènes
plot_gain_loss(fit,tip_label = FALSE)+geom_tiplab(align=TRUE,size=1.2,color="black")+ geom_text(aes(data_x,data_y),label=data_labels, check_overlap = FALSE, color="red", size=1.5,hjust=-0.3,vjust=-0.1)
```

## <span style="color:blue"> Import de la matrice d’états ancestraux et annotations </span>

```{r, include = TRUE, message=FALSE}
data_compartiments=read.csv("/home/maarque/Donnees_projet/Data/ALL_SAGS_genrefs/Annot_All_COGS.tsv", header=F, sep="\t", check.names = F)
colnames(data_compartiments)=c("COG","multi/single","gentype","shared","compartiment")


raw_data=read.csv("/home/maarque/Donnees_projet/Data/ALL_SAGS_genrefs/COUNT/COUNT_bash/FAMILY.txt", header=T, sep="\t", check.names = F)

data_count=raw_data[,c("name","Gains","Losses")]
colnames(data_count)[1]="COG"

data_merge_spec=merge(data_count,data_compartiments, by.x="COG", all = FALSE)
```

```{r, include = TRUE, message=FALSE}
pa <- pa[match(tree$tip.label, rownames(pa)), , drop = FALSE]
index <- which(apply(pa, 2, function(x) length(unique(x))) > 1)
anc_states <- do.call(cbind, purrr::map(index, ~{
            (panstripe:::asr_max_parsimony(tree, pa[, .x] + 
                1, Nstates = 2)$change[tree$edge[, 2]])}))

gt$label[22:41]=c("root",rep(1:19))
```

## <span style="color:blue"> Attribution des tips a la matrice d'état ancestral </span>

```{r, include = TRUE, message=FALSE}
SommeRow=rowSums(anc_states)

gt2=gt[,c(4,10)]

# On enlève root
gt2=gt2[-22,]

new_row_names = character(nrow(anc_states))

for (i in 1:nrow(gt2)) {
  label = gt2[i, "label"]
  chiffre = gt2[i, "trait"]
  for (j in 1:nrow(anc_states)) {
    if (sum(anc_states[j, ]) == chiffre) {
      new_row_names[j] = label
    }
  }
}

rownames(anc_states) = new_row_names
```

## <span style="color:blue"> Attribution des COGS en fonction de la présence ou non d'évènements </span>

```{r, include = TRUE, message=FALSE}
variables_COGS <- list()

for (i in 1:nrow(anc_states)) {
  for (j in 1:ncol(anc_states)) {
    valeur = anc_states[i, j]
    if (valeur >= 0.5) {
      SAG=colnames(anc_states)[j]
      COG=rownames(anc_states)[i]
      if (!(COG %in% names(variables_COGS))) {
        variables_COGS[[COG]] = c()
      }
      variables_COGS[[COG]] = c(variables_COGS[[COG]], SAG)
    }
  }
}

create_COGs=function(vector, variables_COGS) {
  COGs=c()

  for (term in vector) {
    COGs=c(COGs, variables_COGS[[term]])
  }

  return(COGs)
}

New_COGS=unique(create_COGs(genrefs,variables_COGS))
New_COGS=merge(data.frame(COG=New_COGS),data_merge_spec, by="COG")

# table de la ou se produisent les évènements (gains et pertes) pour les génomes de référence
Table1=table(New_COGS$gentype)
```



```{r, include = TRUE, message=FALSE}
liste_sags=list()

# Parcours des lignes de la matrice
for (i in 1:nrow(pa)) {
  # Récupération des indices des colonnes contenant des 1
  indices=which(pa[i, ] == 1)
  
  # Récupération des noms des colonnes correspondantes
  noms_colonnes=colnames(pa)[indices]
  noms_sags=rownames(pa)[i]
  
  # Ajout des noms des colonnes à la liste pour la SAG actuelle
  liste_sags[[noms_sags]]=noms_colonnes
}

New_COGS2=unique(create_COGs(genrefs,liste_sags))
New_COGS2=merge(data.frame(COG=New_COGS2),data_merge_spec, by="COG")

Table2=table(New_COGS2$gentype)

Comparaison_COGS=Table1/Table2
```

## <span style="color:blue"> Plots </span>

```{r, include = TRUE, message=FALSE}
df=data.frame(core = 0.2110701, flex = 0.8286604, multi = 0.5920000)

# Transformer le dataframe en un format approprié pour ggplot2
df_melted=melt(df)

# Créer le barplot avec les valeurs affichées
ggplot(df_melted, aes(x = variable, y = value, fill = variable)) +
  geom_bar(stat = "identity") +
  geom_text(aes(label = round(value, 2)), vjust = 3, color = "white") +
  labs(title = "Fluidité des types de génomes des génomes de référence",
       x = "Type de génome", y = "Fluidité") +
  scale_fill_manual(values = c("forestgreen", "steelblue", "darkred")) +
  theme_minimal() +
  theme(legend.title = element_blank())




```


# <span style="color:red"> Partie 2 : phylogénie en gain/pertes sur les génomes de refs + 18 SAGS </span>

## <span style="color:blue"> Réduction du jeu de données </span>

```{r, include = TRUE, message=FALSE}
genrefs_SAGS=c("P9312","MED4","MIT9215","MIT9301","AS9601","MIT9202","MIT9515","MIT1013","MIT1214","MIT0917","NATL1A","MIT0912","MIT0913","MIT0915","NATL2A","MIT0918","MIT9303","SS120","MIT0919","MIT9211","MIT9313","496N4_C1","521B10_C1","498P15_C1","529C4_C1","495K23_C1","498B22_C2","498C16_C2","529D18_C3","496A2_C3","529J15_C3","518A17_C3","495L20_C3","528N17_C4","498I20_C5","498A3_C8","527L22_C8","520K10_C9","528J8_C9")

tree = KeepTip(tree_init, genrefs_SAGS, preorder = TRUE)
pa=pa_init[genrefs_SAGS,]
```

## <span style="color:blue"> Utilisation de panstripe </span>

```{r, include = TRUE, message=FALSE}
fit <- panstripe(pa, tree, family="quasipoisson")
```

## <span style="color:blue"> Plot du gain/perte </span>

```{r, include = TRUE, message=FALSE}
gt <- dplyr::full_join(ggtree::fortify(fit$tree), data.frame(node = fit$tree$edge[,2], trait = fit$data$acc), by = "node")

data_x=gt$x
data_y=gt$y
data_labels=round(gt$trait)

#Arbre gain/perte qui affiche les gains/pertes de gènes
plot_gain_loss(fit,tip_label = FALSE)+geom_tiplab(align=TRUE,size=1.2,color="black")+ geom_text(aes(data_x,data_y),label=data_labels, check_overlap = FALSE, color="red", size=1.5,hjust=-0.3,vjust=-0.1)
```





# <span style="color:red"> Partie 3 : phylogénie en gain/pertes sur les génomes de refs + 59 SAGS </span>

## <span style="color:blue"> Sélection des SAGS avec complétude > 70% </span>

```{r, include = TRUE, message=FALSE}
tsv_completion=read.csv("/home/maarque/Donnees_projet/Data/SAGs_reduits/Completion_SAGs.tsv", sep="\t", check.names = FALSE, header=FALSE)
tsv_completion=tsv_completion[,c(1,4)]
colnames(tsv_completion)=c("nom","completion")

# > 70% de complétion
Compl_70=c()

for (i in 1:nrow(tsv_completion)) {
  if (tsv_completion[i, 2] > 70) {
    Compl_70 = append(Compl_70, tsv_completion[i, 1])
  }
}
rm(i)

# Ajout des génomes de références avec les 59 SAGS
Compl_70=c(Compl_70,genrefs)

```

## <span style="color:blue"> Réduction du jeu de données </span>

```{r, include = TRUE, message=FALSE}
tree = KeepTip(tree_init, Compl_70, preorder = TRUE)
pa=pa_init[Compl_70,]
```

## <span style="color:blue"> Utilisation de panstripe </span>

```{r, include = TRUE, message=FALSE}
fit <- panstripe(pa, tree, family="quasipoisson")
```

## <span style="color:blue"> Plot du gain/perte </span>

```{r, include = TRUE, message=FALSE}
gt <- dplyr::full_join(ggtree::fortify(fit$tree), data.frame(node = fit$tree$edge[,2], trait = fit$data$acc), by = "node")

data_x=gt$x
data_y=gt$y
data_labels=round(gt$trait)

#Arbre gain/perte qui affiche les gains/pertes de gènes
plot_gain_loss(fit,tip_label = FALSE)+geom_tiplab(align=TRUE,size=1.2,color="black")+ geom_text(aes(data_x,data_y),label=data_labels, check_overlap = FALSE, color="red", size=1.5,hjust=-0.3,vjust=-0.1)
```






# <span style="color:red"> Partie 4 : Essai de panstripe sur un jeu de données très réduit pour voir si l'algorithme fonctionne </span>

## <span style="color:blue"> Réduction du jeu de données </span>

```{r, include = TRUE, message=FALSE}
SAGS=c("496N4_C1","521B10_C1","498P15_C1","529C4_C1","495K23_C1","498B22_C2","498C16_C2","529D18_C3","496A2_C3","529J15_C3","518A17_C3","495L20_C3")

tree = KeepTip(tree_init, SAGS, preorder = TRUE)
pa=pa_init[SAGS,]
```

## <span style="color:blue"> Utilisation de Panstripe </span>

```{r, include = TRUE}
fit <- panstripe(pa, tree)
```


## <span style="color:blue"> Plots </span>

```{r, include = TRUE}
plot_pangenome_cumulative(fit)
plot_pangenome_params(fit)
```

## <span style="color:blue"> Arbre </span>

```{r, include = TRUE, message=FALSE}
gt <- dplyr::full_join(ggtree::fortify(fit$tree), data.frame(node = fit$tree$edge[,2], trait = fit$data$acc), by = "node")

data_x=gt$x
data_y=gt$y
data_labels=round(gt$trait)

#Arbre gain/perte qui affiche les gains/pertes de gènes
plot_gain_loss(fit,tip_label = FALSE)+geom_tiplab(align=TRUE,size=1.2,color="black")+ geom_text(aes(data_x,data_y),label=data_labels, check_overlap = FALSE, color="red", size=1.5,hjust=-0.3,vjust=-0.1)

plot_pangenome_params(list(data = fit,data = fit), legend = FALSE) + plot_pangenome_cumulative(list(data = fit,data = fit)) + plot_layout(nrow = 1)
```

#### Panstripe fonctionne sans family="quasipoisson" mais le plot obtenu a toujours des données très éloignées de ce qui a été obtenu avec les données fournies par panstripe.


# <span style="color:red"> Partie 5 : Courbes de pangénome overall + par clades </span>

## <span style="color:blue"> Courbes de pangénome par clades </span>


```{r, include = TRUE}
C1_ALL=c()
C2_ALL=c()
C3_ALL=c()
C4_ALL=c()
C5_ALL=c()
C8_ALL=c()
C9_ALL=c()

# Parcourir les noms de colonnes

for (row_name in row.names(pa_init)) {
  if (grepl("_C1", row_name)) {
    C1_ALL=append(C1_ALL,row_name)
  }
  if (grepl("_C2", row_name)) {
    C2_ALL=append(C2_ALL,row_name)
  }
  if (grepl("_C3", row_name)) {
    C3_ALL=append(C3_ALL,row_name)
    }
  if (grepl("_C4", row_name)) {
    C4_ALL=append(C4_ALL,row_name)
  }
  if (grepl("_C5", row_name)) {
    C5_ALL=append(C5_ALL,row_name)
  }
  if (grepl("_C8", row_name)) {
    C8_ALL=append(C8_ALL,row_name)
  }
  if (grepl("_C9", row_name)) {
    C9_ALL=append(C9_ALL,row_name)
  }
}

C1_ALL=pa_init[C1_ALL,]
C2_ALL=pa_init[C2_ALL,]
C3_ALL=pa_init[C3_ALL,]
C4_ALL=pa_init[C4_ALL,]
C5_ALL=pa_init[C5_ALL,]
C8_ALL=pa_init[C8_ALL,]
C9_ALL=pa_init[C9_ALL,]
genrefs_ALL=pa_init[genrefs,]

plot_acc(list(C1=C1_ALL, C2=C2_ALL, C3=C3_ALL, C4=C4_ALL, C5=C5_ALL, C8=C8_ALL, C9=C9_ALL,genrefs=genrefs_ALL))
```

## <span style="color:blue"> Courbe de pangénome overall </span>

```{r, include = TRUE}
plot_acc(list(All_Data=pa_init))
```

## <span style="color:blue"> Courbe de pangénome des génomes de références séparés (HLI, HLII, LL...) </span>

```{r, include = TRUE}
HLI=c("MED4","MIT9515")
HLII=c("P9312","MIT9215","AS9601","MIT9202","MIT9301")
LLI=c("NATL1A","NATL2A","MIT0915","MIT1013","MIT1214","MIT0917","MIT0912","MIT0913")
LLII_III=c("SS120","MIT9211","MIT0919","MIT0918")
LLIV=c("MIT9303","MIT9313")

HLI=pa_init[HLI,]
HLII=pa_init[HLII,]
LLI=pa_init[LLI,]
LLII_III=pa_init[LLII_III,]
LLIV=pa_init[LLIV,]

plot_acc(list(HLI=HLI, HLII=HLII, LLI=LLI, LLII_III=LLII_III, LLIV=LLIV))
```
