---
title: "30_06_2023"
author: "ARQUE Maxime"
date: "2023-06-30"
output: html_document
---

```{r Packages, message=FALSE, warning=FALSE, include=TRUE}
library(panstripe)
library(ape)
library(patchwork)
library(TreeTools)
library(ggtree)
library(castor)
library(ggplot2)
set.seed(1234)
```

# <span style="color:red"> Partie 1 : Courbes de pangénomes en ayant supprimé les lignes de 0  </span>

## <span style="color:blue"> Entre les différents clades pour les 87 SAGs  </span>

```{r, include = TRUE, message=FALSE, warning=FALSE, error=FALSE}
pa <- read_rtab("/home/maarque/Donnees_projet/Data/ALL_SAGS/matrice_binaire_equilibre.tab")


C1_ALL=c()
C2_ALL=c()
C3_ALL=c()
C4_ALL=c()
C5_ALL=c()
C8_ALL=c()
C9_ALL=c()

# Parcourir les noms de colonnes

for (row_name in row.names(pa)) {
  if (grepl("_C1", row_name)) {
    C1_ALL=append(C1_ALL,row_name)
  }
  if (grepl("_C2", row_name)) {
    C2_ALL=append(C2_ALL,row_name)
  }
  if (grepl("_C3", row_name)) {
    C3_ALL=append(C3_ALL,row_name)
    }
  if (grepl("_C4", row_name)) {
    C4_ALL=append(C4_ALL,row_name)
  }
  if (grepl("_C5", row_name)) {
    C5_ALL=append(C5_ALL,row_name)
  }
  if (grepl("_C8", row_name)) {
    C8_ALL=append(C8_ALL,row_name)
  }
  if (grepl("_C9", row_name)) {
    C9_ALL=append(C9_ALL,row_name)
  }
}

C1_ALL=pa[C1_ALL,]
C1_ALL=C1_ALL[, !apply(C1_ALL, 2, function(x) all(x == 0))]

C2_ALL=pa[C2_ALL,]
C2_ALL=C2_ALL[, !apply(C2_ALL, 2, function(x) all(x == 0))]

C3_ALL=pa[C3_ALL,]
C3_ALL=C3_ALL[, !apply(C3_ALL, 2, function(x) all(x == 0))]

C4_ALL=pa[C4_ALL,]
C4_ALL=C4_ALL[, !apply(C4_ALL, 2, function(x) all(x == 0))]

C5_ALL=pa[C5_ALL,]
C5_ALL=C5_ALL[, !apply(C5_ALL, 2, function(x) all(x == 0))]

C8_ALL=pa[C8_ALL,]
C8_ALL=C8_ALL[, !apply(C8_ALL, 2, function(x) all(x == 0))]

C9_ALL=pa[C9_ALL,]
C9_ALL=C9_ALL[, !apply(C9_ALL, 2, function(x) all(x == 0))]

plot_acc(list(C1=C1_ALL, C2=C2_ALL, C3=C3_ALL, C4=C4_ALL, C5=C5_ALL, C8=C8_ALL, C9=C9_ALL))


```
<br>

## <span style="color:blue"> Entre les différents niveaux de complétion pour les 87 SAGs  </span>

```{r, include = TRUE}
tsv_completion=read.csv("/home/maarque/Donnees_projet/Data/SAGs_reduits/Completion_SAGs.tsv", sep="\t", check.names = FALSE, header=FALSE)
tsv_completion=tsv_completion[,c(1,4)]
colnames(tsv_completion)=c("nom","completion")

# > 90% de complétion
Compl_90=c()

for (i in 1:nrow(tsv_completion)) {
  if (tsv_completion[i, 2] > 90) {
    Compl_90 = append(Compl_90, tsv_completion[i, 1])
  }
}

# > 80% de complétion
Compl_80=c()

for (i in 1:nrow(tsv_completion)) {
  if (tsv_completion[i, 2] > 80) {
    Compl_80 = append(Compl_80, tsv_completion[i, 1])
  }
}


# > 70% de complétion
Compl_70=c()

for (i in 1:nrow(tsv_completion)) {
  if (tsv_completion[i, 2] > 70) {
    Compl_70 = append(Compl_70, tsv_completion[i, 1])
  }
}

# > 60% de complétion
Compl_60=c()

for (i in 1:nrow(tsv_completion)) {
  if (tsv_completion[i, 2] > 60) {
    Compl_60 = append(Compl_60, tsv_completion[i, 1])
  }
}

# > 50% de complétion
Compl_50=c()

for (i in 1:nrow(tsv_completion)) {
  if (tsv_completion[i, 2] > 50) {
    Compl_50 = append(Compl_50, tsv_completion[i, 1])
  }
}

# > 40% de complétion
Compl_40=c()

for (i in 1:nrow(tsv_completion)) {
  if (tsv_completion[i, 2] > 40) {
    Compl_40 = append(Compl_40, tsv_completion[i, 1])
  }
}

# > 30% de complétion
Compl_30=c()

for (i in 1:nrow(tsv_completion)) {
  if (tsv_completion[i, 2] > 30) {
    Compl_30 = append(Compl_30, tsv_completion[i, 1])
  }
}

# > 20% de complétion
Compl_20=c()

for (i in 1:nrow(tsv_completion)) {
  if (tsv_completion[i, 2] > 20) {
    Compl_20 = append(Compl_20, tsv_completion[i, 1])
  }
}

# > 10% de complétion
Compl_10=c()

for (i in 1:nrow(tsv_completion)) {
  if (tsv_completion[i, 2] > 10) {
    Compl_10 = append(Compl_10, tsv_completion[i, 1])
  }
}


Compl_90=pa[Compl_90,]
Compl_90=Compl_90[, !apply(Compl_90, 2, function(x) all(x == 0))]

Compl_80=pa[Compl_80,]
Compl_80=Compl_80[, !apply(Compl_80, 2, function(x) all(x == 0))]

Compl_70=pa[Compl_70,]
Compl_70=Compl_70[, !apply(Compl_70, 2, function(x) all(x == 0))]

Compl_60=pa[Compl_60,]
Compl_60=Compl_60[, !apply(Compl_60, 2, function(x) all(x == 0))]

Compl_50=pa[Compl_50,]
Compl_50=Compl_50[, !apply(Compl_50, 2, function(x) all(x == 0))]

Compl_40=pa[Compl_40,]
Compl_40=Compl_40[, !apply(Compl_40, 2, function(x) all(x == 0))]

Compl_30=pa[Compl_30,]
Compl_30=Compl_30[, !apply(Compl_30, 2, function(x) all(x == 0))]

Compl_20=pa[Compl_20,]
Compl_20=Compl_20[, !apply(Compl_20, 2, function(x) all(x == 0))]

Compl_10=pa[Compl_10,]
Compl_10=Compl_10[, !apply(Compl_10, 2, function(x) all(x == 0))]

plot_acc(list(Compl_90=Compl_90, Compl_80=Compl_80, Compl_70=Compl_70, Compl_60=Compl_60, Compl_50=Compl_50, Compl_40=Compl_40, Compl_30=Compl_30, Compl_20=Compl_20,Compl_10=Compl_10))


```



# <span style="color:red"> Partie 2 Récupération de certaines données pour le tableau </span>

## <span style="color:blue"> Importation des données 18 SAGS </span>

```{r, include = TRUE, message=FALSE, warning=FALSE, error=FALSE}
data_compartiments=read.csv("/home/maarque/Donnees_projet/Data/ALL_SAGS_genrefs/Annot_All_COGS.tsv", header=F, sep="\t", check.names = F)
colnames(data_compartiments)=c("COG","multi/single","gentype","shared","compartiment")


raw_data_18=read.csv("/home/maarque/Donnees_projet/Data/SAGs_reduits/Data_count/Count_BASH/family.txt", header=T, sep="\t", check.names = F)
raw_data_18_I=raw_data_18[!(apply(raw_data_18[, 3:(ncol(raw_data_18)-4)], 1, function(x) all(x == 0))), ]

data_count2=raw_data_18_I[,c("name","Gains","Losses")]
colnames(data_count2)[1]="COG"

data_count=raw_data_18[,c("name","Gains","Losses")]
colnames(data_count)[1]="COG"

data_merge_spec=merge(data_count,data_compartiments, by.x="COG", all = FALSE)
data_merge_spec_18=cbind(data_merge_spec,All_events=data_merge_spec$Gains+data_merge_spec$Losses)

data_merge_spec=merge(data_count2,data_compartiments, by.x="COG", all = FALSE)
data_merge_spec_18_I=cbind(data_merge_spec,All_events=data_merge_spec$Gains+data_merge_spec$Losses)

rm(data_compartiments)
rm(data_count)
```

## <span style="color:blue"> Importation des données 7 SAGS </span>

```{r, include = TRUE, message=FALSE, warning=FALSE, error=FALSE}
data_compartiments=read.csv("/home/maarque/Donnees_projet/Data/ALL_SAGS_genrefs/Annot_All_COGS.tsv", header=F, sep="\t", check.names = F)
colnames(data_compartiments)=c("COG","multi/single","gentype","shared","compartiment")


raw_data_7=read.csv("/home/maarque/Donnees_projet/Data/7_Genrefs/COUNT_bash/family.txt", header=T, sep="\t", check.names = F)
raw_data_7_I=raw_data_7[!(apply(raw_data_7[, 3:(ncol(raw_data_7)-4)], 1, function(x) all(x == 0))), ]


data_count=raw_data_7[,c("name","Gains","Losses")]
colnames(data_count)[1]="COG"

data_count2=raw_data_7_I[,c("name","Gains","Losses")]
colnames(data_count2)[1]="COG"

data_merge_spec=merge(data_count,data_compartiments, by.x="COG", all = FALSE)
data_merge_spec_7=cbind(data_merge_spec,All_events=data_merge_spec$Gains+data_merge_spec$Losses)

data_merge_spec=merge(data_count2,data_compartiments, by.x="COG", all = FALSE)
data_merge_spec_7_I=cbind(data_merge_spec,All_events=data_merge_spec$Gains+data_merge_spec$Losses)


rm(data_compartiments)
rm(data_count)
```

## <span style="color:blue"> Importation des données 25 SAGS </span>

```{r, include = TRUE, message=FALSE, warning=FALSE, error=FALSE}
data_compartiments=read.csv("/home/maarque/Donnees_projet/Data/ALL_SAGS_genrefs/Annot_All_COGS.tsv", header=F, sep="\t", check.names = F)
colnames(data_compartiments)=c("COG","multi/single","gentype","shared","compartiment")


raw_data_25=read.csv("/home/maarque/Donnees_projet/Data/7_Genrefs_18_SAGS/COUNT_bash/family.txt", header=T, sep="\t", check.names = F)
raw_data_25_I=raw_data_25[!(apply(raw_data_25[, 3:(ncol(raw_data_25)-4)], 1, function(x) all(x == 0))), ]

data_count=raw_data_25[,c("name","Gains","Losses")]
colnames(data_count)[1]="COG"

data_count2=raw_data_25_I[,c("name","Gains","Losses")]
colnames(data_count2)[1]="COG"

data_merge_spec=merge(data_count,data_compartiments, by.x="COG", all = FALSE)
data_merge_spec_25=cbind(data_merge_spec,All_events=data_merge_spec$Gains+data_merge_spec$Losses)

data_merge_spec=merge(data_count2,data_compartiments, by.x="COG", all = FALSE)
data_merge_spec_25_I=cbind(data_merge_spec,All_events=data_merge_spec$Gains+data_merge_spec$Losses)



rm(data_compartiments)
rm(data_count)
rm(data_merge_spec)
```



# <span style="color:red"> Partie 3 : Formation du tableau récapitulatif pour test statistiques  </span>

## <span style="color:blue"> Colnames  </span>

```{r, include = TRUE, message=FALSE, warning=FALSE, error=FALSE}
Nom_col=c("Dataset","Compartiment","Gentype","COGS_per_compart","COGS_per_I_compart","COGS_wGain","COGS_wLoss","COGS_wGain&Loss","All_events_per_compart","All_gains","All_losses","Average_events_per_I_compart","Average_gains_per_COGS","Average_losses_per_COGS","ET_average_events")

my_df=setNames(data.frame(matrix(ncol = 15, nrow = 36)), Nom_col)
my_df[,1][1:12]="18"
my_df[,1][13:24]="7"
my_df[,1][25:36]="25"
my_df[,2]=c("backbone","ISL1","ISL2","ISL3","ISL4","ISL5")
my_df[,3]=c(rep("core",6),rep("flex",6))


```

## <span style="color:blue"> COGS per compart  </span>

```{r, include = TRUE, message=FALSE, warning=FALSE, error=FALSE}
# Pour les 18 SAGS
SAG_core=table(data_merge_spec_18$compartiment[data_merge_spec_18$gentype=="core"])
GENREF_core=table(data_merge_spec_7$compartiment[data_merge_spec_7$gentype=="core"])
ALL_core=table(data_merge_spec_25$compartiment[data_merge_spec_25$gentype=="core"])

SAG_flex=table(data_merge_spec_18$compartiment[data_merge_spec_18$gentype=="flex"])
GENREF_flex=table(data_merge_spec_7$compartiment[data_merge_spec_7$gentype=="flex"])
ALL_flex=table(data_merge_spec_25$compartiment[data_merge_spec_25$gentype=="flex"])

my_df[,4][1:6]=SAG_core
my_df[,4][7:12]=SAG_flex

my_df[,4][13:18]=GENREF_core
my_df[,4][19:24]=GENREF_flex

my_df[,4][25:30]=ALL_core
my_df[,4][31:36]=GENREF_flex
```


## <span style="color:blue"> COGS per impacted compart  </span>

```{r, include = TRUE, message=FALSE, warning=FALSE, error=FALSE}
SAG_core=table(data_merge_spec_18_I$compartiment[data_merge_spec_18_I$gentype=="core"])
GENREF_core=table(data_merge_spec_7_I$compartiment[data_merge_spec_7_I$gentype=="core"])
ALL_core=table(data_merge_spec_25_I$compartiment[data_merge_spec_25_I$gentype=="core"])

SAG_flex=table(data_merge_spec_18_I$compartiment[data_merge_spec_18_I$gentype=="flex"])
GENREF_flex=table(data_merge_spec_7_I$compartiment[data_merge_spec_7_I$gentype=="flex"])
ALL_flex=table(data_merge_spec_25_I$compartiment[data_merge_spec_25_I$gentype=="flex"])

my_df[,4][1:6]=SAG_core
my_df[,4][7:12]=SAG_flex

my_df[,4][13:18]=GENREF_core
my_df[,4][19:24]=GENREF_flex

my_df[,4][25:30]=ALL_core
my_df[,4][31:36]=GENREF_flex
```

## <span style="color:blue"> xxx  </span>

```{r, include = TRUE, message=FALSE, warning=FALSE, error=FALSE}
my_df[,5][1:36]=NA
```

## <span style="color:blue"> xxx  </span>

```{r, include = TRUE, message=FALSE, warning=FALSE, error=FALSE}
```

## <span style="color:blue"> xxx  </span>

```{r, include = TRUE, message=FALSE, warning=FALSE, error=FALSE}
```
